臺灣彰化地方法院民事判決　九十一年度親字第三三號
　　原　　　告　乙○○
　　被　　　告　甲○○
右當事人間請求確認父子關係不存在事件，本院判決如左：
        主      文
原告之訴駁回。
訴訟費用由原告負擔。
        事      實
甲、原告方面：
    一、聲明：確認原告與被告父子關係不存在。
    二、陳述：
        （一）、按確認親子關係存否之訴，雖以事實上血緣為基礎，惟以法律上之
                父母子女地位是否存在為訴訟標的，並非純然就事實為確認，故倘
                有確認之利益，非不得提起確認之。又因虛偽之出生登記，為更正
                戶籍上之記載，依戶籍法第二十四條、第二十七條及內政部頒布之
                戶籍登記錯誤申請更正處理要點第四款之規定，向戶政事務所申請
                更正登記時，須憑法院判決書、裁定書或認證書及檢察署處分書等
                始得辦理，是原告提起本訴訟，應有確認之利益（最高法院二十三
                年度上字第三九七三號判例及鈞院八十八年度親字第三四號民事判
                決）。
        （二）、被告甲○○係原告之配偶林秋貴離家出走後，與別的男人婚外情所
                生，兩造間並無血緣關係，但在被告之戶籍資料上，其父親欄卻記
                載著原告之姓名，此為虛偽之出生登記，且係錯誤之戶籍登記，且
                不利於原告，為更正該虛偽、錯誤之記載，特提起本訴。
    三、證據：提出戶籍謄本二件、戶口名簿影本一件、本院八十八年度親字第三十
        四號民事判決影本一份為證，並聲請訊問證人林秋貴。
        理      由
一、按原告之訴，依其所訴之事實，在法律上顯無理由者，法院得不經言詞辯論，逕
    以判決駁回之。民事訴訟法第二百四十九條第二項定有明文。
二、按妻之受胎，係在婚姻關係存續中者，推定其所生子女為婚生子女。前項推定，
    如夫妻之一方能證明妻非自夫受胎者，得提起否認之訴。但應於知悉子女出生之
    日起，一年內為之。民法第一千零六十三條定有明文。又參照最高法院二十三年
    度上字第三四七三號判例意旨，則受此推定之子女，若未經提起否認子女之訴，
    或雖提起而未受有勝訴判決，則該子女在法律上不能不認為夫之婚生子女，無論
    任何人皆不得為反對之主張。
三、本件原告主張被告係原告之配偶林秋貴離家出走後，與別的男人婚外情所生，兩
    造間並無血緣關係，但在被告之戶籍資料上，其父親欄卻記載為原告之事實，原
    告在被告出生後約一個月即知其出生，固據提出戶籍謄本為證，且依兩造之戶籍
    謄本記載，被告係民國六十八年六月廿一日生，父乙○○，母林秋貴，而原告乙
    ○○於五十六年一月廿日與訴外人林秋貴結婚，迄今仍婚姻關係存續中；原告及
    其配偶林秋貴既未於知悉子女即被告出生之日起，一年內提起否認之訴，或雖提
    起而未受有勝訴之確定判決，揆諸前揭法令、判例要旨，則被告在法律上不能不
    認為係原告與其配偶林秋貴之婚生子，無論何人皆不得為反對之主張。至於原告
    援引本院八十八年度親字第三十四號民事判決影本一份，請求判決如訴之聲明，
    然前述判決係就確認母子關係不存在事件而為，與本件係確認父子關係存否而有
    民法第一千零六十三條之適用不同，自不可同一而論，從而原告提起本訴，請求
    確認其與被告之父子關係不存在，顯無理由，揆諸首揭法條規定，爰不經言詞辯
    論，逕以判決駁回。
據上論結，本件原告之訴為無理由，依民事訴訟法第二百四十九條第二項、第七十八
條判決如主文。
中　　　華　　　民　　　國　　九十一　　年　　十一　　月　　八　　　日
                              台灣彰化地方法院家事法庭
~B法　　　官　簡燕子
右為正本係照原本作成。
如對本判決上訴應於判決送達後廿日內向本院提出上訴狀。
中　　　華　　　民　　　國　　九十一　　年　　十一　　月　　八　　　日
~B書　記　官  葉春涼
